# 一直不理解

提问人：liubin988513 时间：2012-03-14 01:11:31
企业因城镇整体规划、库区建设、棚户区改造、沉陷区治理等公共利益进行搬迁，收到 政府从财政预算直接拨付的搬迁补偿款，应作为专项应付款处理。其中，属于对企业在搬迁 和重建过程中发生的固定资产和无形资产损失、有关费用性支出、停工损失及搬迁后拟新建 资产进行补偿的，应自专项应付款转入递延收益，并按照政府补助准则进行会计处理。企业 取得的搬迁补偿款扣除转入递延收益的金额后如有结余的，应当作为资本公积处理。企业收 到除上述之外的搬迁补偿款，应当按照固定资产准则、政府补助准则等会计准则进行处理。
一直不理解，为什么对于这种公共利益拆迁款结余金额作为资本公积？？基于什么原理呢。谢谢各位老师。
该贴已经同步到 liubin988513的微博

回答人：chenyiwei
从财企[2005]123号文沿用下来的，比较明显地带有当时的规则导向监管思路，主要是为了防止企业“操纵利润”以及将这部分结余用作对股东分配等，而不是基于对会计原则的考量作出的规定。